

COORDONNÉES



Projet AL YOUSSER App N 17 Imm 16 AL walfa, Casablanca



Elmoura.pro@gmail.com



07.08.06.86.57

COMPÉTENCES

- COMAC/CAP-FT
- ARCGIS/QGIS
- AUTOCAD
- NET DESGNER
- Gestion de Projet
- Microsoft office

LANGUES

Arabe



Français



Anglais



PERSONNALITÉ

- Créative
- Esprit d'équipe
- Sérieux
- Ponctuel
- Actif

EL MOURABIT Abdellah

Chargé d'études FTTH

PROFIL

Fort d'une expérience de quatre ans dans le secteur Telecom, je suis prêt à relever de nouveaux défis. Organisé et proactif, je gère les projets qui me sont confiés en m'appuyant sur mon sens de l'analyse et mon aisance relationnelle. Ouvert d'esprit, je m'adapte rapidement à différents interlocuteurs et environnements.

EXPÉRIENCE

TITANE CONSEIL I Chargé d'études FTTH I 01/2020 – Actuel

- Référent Technique en calcul de charge des Appuis BT et FT.
- Validation et suivi des commandes DFT FTTO et FTTH.
- Création des plans GC sous Autocad.
- Réalisation des études APS et APD.
- Modélisation, Analyse et traitement des données SIG.
- Réalisation des plans de tirage et d'aiguillage.
- Modélisation, Architecture et dimensionnement du réseau FTTA sous Net Designer.
- Organiser des réunion avec les clients.
- Recherche des solutions en cas de blocage.

REMINEX, Projet de fin d'étude I 03/2018 – 06/2018

 Modélisation hydrologique et hydrogéologique sous L'ARCGIS en vue de la Conception d'une digue de retenue des résidus Miniers. PROJET D'ETEKE, GABON

Agence du Bassin Hydraulique, Stage professionnel I 09/2017 – 11/2017

 Apport de SIG et Télédétection pour la conception des barrages en terre.

MANAGEM, Stage professionnel I 06/2017 - 08/2017

• Elaboration d'une base de données SIG en vue de cartographier les sites optimales pour l'implantation des bures.

FORMATION

Master spécialisé | 09/2016 – 06/2018 Géomatique "Gestion et Valorisation des Géoressources " Faculté des sciences Ain Chok - Casablanca

Licence Professionnelle | 09/2012 – 06/2016 Géotechnique et Mines Faculté Polydisciplinaire de Taroudant - Taroudant